臺灣彰化地方法院刑事判決　　　　　　　94年度訴字第1210號
公　訴　人　臺灣彰化地方法院檢察署檢察官
被　　　告　甲○○
上列被告因違反毒品危害防制條例案件，經檢察官提起公訴（九
十四年度毒偵字第二六二０號）及移送併案審理（九十四年度毒
偵字第三四五二、三八八九號），本院依簡式審判程序判決如下
：
    主  文
甲○○連續施用第一級毒品，累犯，處有期徒刑壹年拾月；扣案
之海洛因貳拾壹包（其中拾壹包淨重為拾點零壹公克，另拾包
合計毛重約為伍拾肆點陸公克）沒收銷燬之。又連續施用第二級
毒品，累犯，處有期徒刑壹年。扣案之安非他命陸包（合計毛重
約為柒拾肆點肆公克），沒收銷燬之；塑膠鏟管貳支、黑色小皮
包壹個，均沒收。主刑部分應執行有期徒刑貳年柒月。
    事  實
一、甲○○前因施用第一、二級毒品案件，經本院以八十九年度
    訴字第一二二九號判決分別判處有期徒刑八月及五月，應執
    行有期徒刑十月確定；再因施用第一、二級毒品案件，分別
    經本院以九十年度訴字第一四二四號、九十年度易字第一五
    七五號判決各判處有期徒刑一年及七月確定，嗣經裁定應執
    行有期徒刑一年六月確定，再與前揭應執行刑有期徒刑十月
    之刑期接續執行，於民國九十三年三月八日假釋出監，至九
    十三年七月十四日假釋期滿未經撤銷，以已執行完畢論。又
    因施用毒品案件，經觀察、勒戒後，認無繼續施用毒品之傾
    向，由臺灣彰化地方法院檢察署檢察官於八十八年十一月一
    日以八十八年度毒偵字第一一九九號為不起訴處分確定。再
    因施用第一、二級毒品案件，經本院以前揭八十九年度訴字
    第一二二九號、九十年度訴字第一四二四號、九十年度易字
    第一五七五號判決分別判處徒刑確定，強制戒治部分則於九
    十一年五月三日執行完畢釋放出所。復因施用第一、二級毒
    品案件，經本院於九十四年四月二十五日以九十四年度訴字
    第四二七號判決分別判處有期徒刑一年一月及八月，應執行
    有期徒刑一年八月確定（已確定，尚未執畢）。詎仍不知悔
    改，於上開強制戒治執行完畢釋放出所後五年內，復基於施
    用第一級毒品海洛因之概括犯意，自九十四年四月二十八日
    （即起訴書所稱前案宣示判決後之某日）起至同年七月二十
    八日止，以將海洛因摻入香菸中點火燃燒吸食煙氣之方式，
    在彰化縣員林鎮○○路○段二四四巷二十七弄十一號住處及
    彰化縣大村鄉○○村○○路○段二巷十三之一號旁廁所等地
    ，連續施用第一級毒品海洛因多次。又另基於施用第二級毒
    品之概括犯意，自九十四年四月二十八日（即起訴書所稱前
    案宣示判決後之某日）起至同年七月二十八日止，在上揭處
    所內，以將安非他命置於玻璃管內點火燃燒吸食煙氣之方式
    ，連續施用第二級毒品安非他命多次。嗣於九十四年五月十
    九日下午五時四十分許，在甲○○上址住處為警查獲，並當
    場扣得其所有之海洛因十一包（合計淨重十三點零一公克）
    、安非他命一包（毛重五點二公克），及其所有供施用安非
    他命使用之塑膠鏟管二支、黑色小皮包（裝盛安非他命之用
    ）一個等物。又於九十四年七月十日凌晨一時五十分許，在
    彰化縣員林鎮○○里○○路○段二四四巷二十七弄巷口為警
    查獲，並當場扣得其所有之海洛因五包（合計毛重約三十五
    點四公克）、安非他命三包（合計毛重約五十七點三公克）
    。另於九十四年七月二十九日凌晨一時十分許，在彰化縣大
    村鄉○○路○段二巷十三之一號前為警查獲，並當場扣得其
    所有之海洛因五包（合計毛重約十九點二公克）、安非他命
    二包（合計毛重約十一點九公克），始悉上情。
二、案經彰化縣警察局移送及彰化縣警察局田中分局報請臺灣彰
    化地方法院檢察署檢察官偵查起訴及移送本院併案審理。
    理  由
一、被告甲○○於準備程序中，先就上開犯罪事實為有罪之陳述
    ，且所犯係死刑、無期徒刑、最輕本刑為三年以上有期徒刑
    以外之罪，經本院合議庭依刑事訴訟法第二百七十三條之一
    第一項之規定，裁定由法官一人獨任進行簡式審判程序，合
    先敘明。
二、上開事實，業據被告甲○○於本院審理時坦承不諱，並有法
    務部調查局鑑定通知書一紙附卷可稽，及海洛因二十一包（
    其中十一包淨重為十三點零一公克，另十包合計毛重約為五
    十四點六公克）、安非他命六包（合計毛重約為七十四點四
    公克）、塑膠鏟管二支、黑色小皮包一個等物扣案為憑。且
    被告於前揭時地為警查獲後，經採其尿液送驗結果，均呈安
    非他命類及嗎啡陽性反應（施用海洛因者會在其體內代謝為
    嗎啡成分殘留，並經由尿液排出），有彰化縣衛生局煙毒尿
    液檢驗成績書、尿液代號與真實姓名對照認證單各三份在卷
    足參，足徵被告前揭自白應屬實情。而被告前因施用毒品案
    件，經觀察、勒戒後，認無繼續施用毒品之傾向，由臺灣彰
    化地方法院檢察署檢察官於八十八年十一月一日以八十八年
    度毒偵字第一一九九號為不起訴處分確定。再因施用第一、
    二級毒品案件，經本院以前揭八十九年度訴字第一二二九號
    、九十年度訴字第一四二四號、九十年度易字第一五七五號
    判決分別判處徒刑確定，強制戒治部分則於九十一年五月三
    日執行完畢釋放出所。復因施用第一、二級毒品案件，經本
    院於九十四年四月二十五日以九十四年度訴字第四二七號判
    決分別判處有期徒刑一年一月及八月，應執行有期徒刑一年
    八月確定（已確定，尚未執畢）等情，有臺灣高等法院被告
    前案紀錄表、刑案資料查註紀錄表各一份附卷可按。本案事
    證已臻明確，被告犯行洵堪認定。
三、查被告甲○○前因施用毒品案件，經強制戒治執行完畢並釋
    放後，復於五年內再度施用第一、二級毒品海洛因及安非他
    命，核其所為，係犯毒品危害防制條例第十條第一項、第二
    項之施用第一、二級毒品罪。被告為供自己施用之目的而持
    有上開毒品，其於施用前後持有海洛因及安非他命之低度行
    為，應各為施用之高度行為所吸收，均不另論罪。又被告先
    後多次施用第一、二級毒品海洛因及安非他命犯行，均屬時
    間緊接，方法相同，各觸犯構成要件相同之罪名，顯係均基
    於概括犯意反覆為之，皆應依連續犯之規定論以一罪，並均
    依法加重其刑。至其所犯上開二罪間，犯意各別，行為互殊
    ，應予分論併罰。查被告前因施用第一、二級毒品案件，經
    本院以八十九年度訴字第一二二九號判決分別判處有期徒刑
    八月及五月，應執行有期徒刑十月確定；再因施用第一、二
    級毒品案件，分別經本院以九十年度訴字第一四二四號、九
    十年度易字第一五七五號判決各判處有期徒刑一年及七月確
    定，嗣經裁定應執行有期徒刑一年六月確定，再與前揭應執
    行刑有期徒刑十月之刑期接續執行，於九十三年三月八日假
    釋出監，至九十三年七月十四日假釋期滿未經撤銷，以已執
    行完畢論，有臺灣高等法院被告前案紀錄表及刑案資料查註
    紀錄表在卷可按，其受有期徒刑之執行完畢，五年內再犯本
    件法定本刑有期徒刑以上之罪，為累犯，應依法遞加重其刑
    。另被告自九十四年四月二十八日起至同年五月十八日上午
    八時許止以外之施用第一、二級毒品海洛因及安非他命犯行
    ，雖未經檢察官詳載於起訴書內，然此因與其餘業經記明公
    訴意旨之施用毒品犯行有連續犯之裁判上一罪關係，已如前
    述，應為起訴效力所及，基於審判不可分原則，本院自應併
    予審理，附此敘明。爰審酌被告曾因施用毒品案件入監服刑
    ，並接受觀察、勒戒及強制戒治，竟未能從中記取教訓，深
    切體認毒品危害己身健康之鉅，反而再次趁隙施用海洛因及
    安非他命，足見被告自制能力尚有未足，而有接受相當期間
    監禁教化之必要，以促其及早矯正吸毒惡習；且被告於九十
    四年五月十九日為警查獲施用毒品犯行後，竟仍未見收斂，
    猶繼續施用毒品不輟，顯見被告身染毒癮已深，犯後態度亦
    有可議；惟念及施用毒品固戕害個人健康至鉅，然就他人權
    益之侵害仍屬有限，及其犯罪目的、手段、扣案毒品數量甚
    豐、被告犯罪後坦承犯行之態度、具有高職畢業學歷之智識
    程度等一切情狀，分別量處如主文所示之刑，並定其應執行
    之刑，以示懲儆。扣案之海洛因二十一包（其中十一包淨重
    為十三點零一公克，另十包合計毛重約為五十四點六公克）
    、安非他命六包（合計毛重約為七十四點四公克），為毒品
    危害防制條例第二條第二項第一、二款所稱之第一、二級毒
    品，均應依同條例第十八條第一項前段之規定，沒收銷燬之
    。另扣案之塑膠鏟管二支、黑色小皮包一個，則為被告所有
    供施用安非他命使用之物，業據被告於本院審理時供承甚明
    ，均應依刑法第三十八條第一項第二款之規定，宣告沒收。
據上論斷，應依刑事訴訟法第二百七十三條之一第一項、第二百
九十九條第一項前段，毒品危害防制條例第十條第一項、第二項
、第十八條第一項前段，刑法第十一條前段、第五十六條、第四
十七條、第五十一條第五款、第三十八條第一項第二款，判決如
主文。
本案經檢察官郭緯中到庭執行職務。
中　　華　　民　　國　　94　　年　　8　　月　　 19　　日
                  臺灣彰化地方法院刑事第三庭
                                法  官  高文崇
以上正本證明與原本無異。
如不服本判決，應於判決送達後10日內，向本院提出上訴狀（須
附繕本）。
中　　華　　民　　國　　94　　年　　8 　　月　　19　　日
                                書記官  謝志鑫
附錄本案論罪科刑法條：
毒品危害防制條例第10條第1項、第2項：
施用第一級毒品者，處六月以上五年以下有期徒刑。
施用第二級毒品者，處三年以下有期徒刑。
